【裁判字號】    90,上訴,2451
【裁判日期】    900830
【裁判案由】    違反槍砲彈藥刀械管制條例
【裁判全文】
臺灣高等法院刑事判決                            九十年度上訴字第二四五一號
    上  訴  人
    即  被  告  甲○○
右上訴人因違反槍砲彈藥刀械管制條例案件，不服臺灣板橋地方法院九十年度訴字第
三七八號，中華民國九十年四月十日第一審判決（起訴案號：臺灣板橋地方法院檢察
署八十九年度偵字第二二四五七號）提起上訴，本院判決如左：
    主  文
上訴駁回。
    事  實
一、甲○○前曾於民國八十五年九月十六日因麻醉藥品管理條例案件，經台灣士林地
    方法院判處有期徒刑六月確定，於同年十月二十二日易科罰金執行完畢。詎仍不
    知悔改，於八十九年十二月三日上午某時，在台北縣新莊市○○路四十八巷七號
    四樓三○八室居處，受年籍姓名不詳綽號「阿輝」之成年男子所託，未經許可而
    寄藏可發射子彈具有殺傷力之仿ＢＥＲＥＴＴＡ廠半自動手槍製造之金屬玩具手
    槍更換車通之金屬槍管而成之改造手槍一把（無彈匣）。嗣於同日十六時三十分
    許，在上址為警查獲，並扣得上開改造手槍一把（無彈匣）。
二、案經臺北縣警察局永和分局報告臺灣板橋地方法院檢察署檢察官偵查起訴。
    理  由
一、右開事實，迭據被告甲○○於警訊、偵查及原審審理時坦承不諱，又查扣案之改
    造手槍一支，經送內政部警政署刑事警察局鑑驗結果，改造手槍（不含彈匣，獲
    案槍枝管制編號：0000000000）係以仿ＢＥＲＥＴＴＡ廠半自動手槍
    製造之金屬玩具手槍更換已貫通之土造金屬槍管改造而成，機械性能良好，可供
    擊發子彈使用，認具殺傷力。有該局八十九年十二月十三日刑鑑字第一九三九九
    六號鑑驗通知書乙紙附卷可稽，復有扣案槍枝一把可佐，足認被告前揭自白與事
    實相符而堪予採信。故本件事證明確，被告犯行堪以認定，自應依法論科。
二、被告未經許可，寄藏具殺傷力之改造手槍一把，核其所為係犯槍砲彈藥刀械管制
    條例第十一條第四項之未經許可寄藏具殺傷力之槍枝罪。被告前曾於八十五年九
    月十六日因麻醉藥品管理條例案件，經台灣士林地方法院判處有期徒刑六月確定
    ，於同年十月二十二日易科罰金執行完畢，此有臺灣高等法院檢察署刑案紀錄簡
    覆表一件在卷可憑，其於前案有期徒刑執行完畢後五年以內，再犯本件有期徒刑
    以上之罪，應依累犯之規定加重其刑。
三、原審認被告罪證明確，援引槍砲彈藥刀械管制條例第十一條第四項，刑法第十一
    條前段、第四十二條第二項、第四十七條、第三十八條第一項第一款，罰金罰鍰
    提高標準條例第二條，現行法規所定貨幣單位折算新臺幣條例第二條之規定，並
    審酌被告有多次前科，顯示素行不佳，竟又復犯本罪，惡性非輕；復衡其犯後尚
    知坦承犯行、表示悔意等一切情狀，量處如有期徒刑一年四月，併科罰金新臺幣
    三萬元，罰金部分如易服勞役以新臺幣九百元即銀元三百元折算一日。並敘明槍
    砲彈藥刀械管制條例第十九條第一項固規定：犯同條例第十一條之罪，經判處有
    期徒刑者，應於刑之執行完畢或赦免後，令入勞動場所強制工作，其期間為三年
    。然該規定不問對行為人有無預防矯治其社會危險性之必要，一律宣付強制工作
    三年，限制其中不具社會危險性之受處分人之身體身分自由部分，其所採之措施
    與所欲達成預防矯治之目的及需要程度，不合憲法第二十三條所定之比例原則，
    仍應依個案情節，在符合比例原則之情形下，適用上開強制工作之規定等情，業
    經司法院大法官於八十七年十二月十八日作成釋字第四七一號解釋。本件被告並
    未持扣案之改造手槍犯案或為其他不法行為，不具有一定之社會危險性，且被告
    為警查獲後，即坦承犯行，斟酌其行為之嚴重性及所表現之危險性，認尚無對被
    告施予保安處分加以矯治之必要性，故未併予諭知強制工作之保安處分，以符合
    憲法所定之比例原則。至於扣案之改造手槍一把（無彈匣），為違禁物，應依刑
    法第三十八條第一項第一款規定沒收之。原審論罪科刑，並無不合，量刑亦屬妥
    適，被告經合法傳喚無正當理由未到庭，其所提上訴狀雖記載請從輕量刑，給予
    自新機會，並未對犯罪事實辯解，核其上訴無理由，應予駁回。
四、被告經合法傳喚無正當理由未到庭，爰不待其陳述逕行判決。
據上論斷，應依刑事訴訟法第三百六十八條、第三百七十一條，判決如主文。
本案經檢察官吳慎志到庭執行職務。
中    華    民    國     九十     年       八       月       三十       日
                          臺灣高等法院刑事第十七庭
                              審判長法  官  陳  正  雄
                                    法  官  許  宗  和
                                    法  官  許  錦  印
右正本證明與原本無異。
如不服本判決應於收受送達後十日內向本院提出上訴書狀，其未敘述上訴之理由者並
得於提起上訴後十日內向本院補提理由書（均須按他造當事人之人數附繕本）。
                                    書記官  楊  妙  恩
中    華    民    國     九十     年       九       月        三        日
附錄本判決論罪科刑法條：
槍砲彈藥刀械管制條例第十一條：
未經許可，製造、販賣或運輸第四條第一款所稱其他可發射金屬或子彈具有殺傷力之
各式槍砲者，處五年以上有期徒刑，併科新臺幣一千萬元以下罰金。
未經許可，轉讓、出租或出借前項所列槍砲者，處三年以上十年以下有期徒刑，併科
新臺幣七百萬元以下罰金。
意圖供自己或他人犯罪之用，而犯前二項之罪者，處無期徒刑或七年以上有期徒刑，
併科新臺幣一千萬元以下罰金。
未經許可，持有、寄藏或意圖販賣而陳列第一項所列槍砲，處一年以上七年以下有期
徒刑，併科新臺幣七百萬元以下罰金。
第一項至第三項之未遂犯罰之。


司法院資訊處製作；財團法人民間司法改革基金會備份。
